【裁判字號】    99,聲,4354
【裁判日期】    991230
【裁判案由】    聲明異議
【裁判全文】
臺灣桃園地方法院刑事裁定              99年度聲字第4354號
異  議  人
即  受刑人  廖健輝
上列異議人即受刑人因槍砲彈藥刀械管制條例等案件，不服臺灣
桃園地方法院檢察署檢察官99年度執更字第2694號執行命令所為
撤銷假釋執行殘刑之指揮，聲明異議，本院裁定如下：
    主  文
異議之聲明駁回。
    理  由
一、本件聲明異議意旨略以：異議人即受刑人（以下稱異議人）
    廖健輝前接獲臺灣桃園地方法院檢察署99年度執更字第2694
    號執行命令傳票，諭令異議人接受撤銷假釋執行殘刑之執行
    ，惟異議人甫於民國99年10月27日完婚，家事尚未安置完畢
    ，新婚之妻又已懷胎數月，正值需人撫養照顧之期，現經傳
    喚需執行殘刑，對於新婚妻子及家庭生活狀況，實感擔憂。
    另異議人未依規定遵期向臺灣桃園地方法院檢察署報到並接
    受採尿，確屬異議人之疏忽，異議人願擔保日後不再有此情
    形發生，希冀法院給予以異議人更生自新機會，使異議人可
    盡為人夫、為人父之責。況異議人經撤銷假釋所引適用之保
    安處分執行法第74條之3 ，係屬「得」撤銷假釋之裁量性規
    範，仍應考量是否能達矯治之目的，而非機械式逕行撤銷假
    釋，始符比例原則，倘異議人遭撤銷假釋並入監執行殘刑，
    將家人造成嚴重打擊，故認臺灣桃園地方法院檢察署檢察官
    之執行指揮顯有不當，乃為此聲明異議，懇請鈞院撤銷檢察
    官之指揮執行命令云云。
二、按受刑人或其法定代理人或配偶，以檢察官執行之指揮為不
    當者，得向諭知該裁判之法院聲明異議；法院應就異議之聲
    明裁定之，刑事訴訟法第484 條、第486 條分別定有明文。
    次按「假釋之撤銷屬刑事裁判執行之一環，為廣義之司法行
    政處分，如有不服，其救濟程序應依刑事訴訟法第484 條之
    規定，即俟檢察官指揮執行該假釋撤銷後之殘餘徒刑時，再
    由受刑人或其法定代理人或配偶向當初諭知該刑事裁判之法
    院聲明異議」，最高行政法院93年2 月份庭長法官聯席會議
    可資參照。又按受保護管束人在保護管束期間內，應遵守左
    列事項：二、服從檢察官及執行保護管束者之命令。受保護
    管束人違反前條各款情形之一，情節重大者，檢察官得聲請
        撤銷保護管束或緩刑之宣告。假釋中付保護管束者，如
    有前  項情形時，典獄長得報請撤銷假釋，保安處分執行法
    第74條之2 第2 款、第74條之3 分別定有明文。再按假釋出
    獄者，在假釋中付保護管束，如違反保護管束規則情節重大
    者，得撤銷假釋，刑法第93條第2 項、第3 項亦有明文。
三、經查：
（一）異議人廖健輝前因槍砲彈藥刀械管制條例、竊盜、贓物、
      施用毒品等案件，分別經法院判決有期徒刑確定，嗣經本
      院於96年8 月10日以96年度聲減字第2425號裁定減刑並定
      應執行有期徒刑5 年7 月，並於96年9 月17日確定在案，
      異議人於95年1 月16日入監服刑，嗣經法務部於98年9 月
      21日以法矯字第0980038931號函核准假釋，復經本院以98
      年度聲字第3790號裁定異議人假釋中付保護管束後，異議
      人於98年10月15日假釋出監，保護管束之部分，由臺灣桃
      園地方法院檢察署檢察官發交桃園地檢署觀護人執行，有
      上揭裁定書、臺灣桃園地方法院檢察署檢察官執行保護管
      束指揮書、98年執更護字第984 號報到筆錄、臺灣桃園監
      獄假釋證明書、臺灣桃園監獄出監證明書各1 份等資料在
      卷供參。
（二）異議人廖健輝自98年12月8 日起至99年2 月26日止，固均
      依規定遵期報到，然異議人於99年3 月9 日前往報到後，
      並未接受不定期尿液採驗即逕行離開，而違反保護管束期
      間應遵守之事項，經臺灣桃園地方法院檢察署檢察官以99
      年3 月25日桃檢堂護保字第23312 號告誡函送達異議人戶
      籍地（即桃園縣八德市○○路613 巷10號），函內並諭知
      異議人應報到並接受採尿之日期，然異議人仍未遵期報到
      ，嗣迭經同署檢察官以99年5 月12日桃檢堂護保字第3801
      9 號、99年5 月24日桃檢堂護保字第41934 號告誡函送達
      異議人上開戶籍地，並均於函內載明應報到日期，詎異議
      人均置之不理，未不遵期報到；又同署檢察官復函請桃園
      縣政府警察局八德分局協助查尋異議人，並通知議人至同
      署報到執行保護管束，然桃園縣政府警察局八德分局函覆
      異議人於保護管束期間多次再犯毒品案件，經查獲並移送
      偵辦中，建請撤銷保護管束等情，有臺灣桃園地方法院檢
      察署執行保護管束情況約談報告表6 份、上揭告誡函及送
      達證書3 份、臺灣桃園地方法院檢察署檢察官以99年8 月
      6 日桃檢朝護保字第66015 號函、桃園縣政府警察八德分
      局99年8 月18日德警分刑字第0993025760號函各1 份在卷
      供參。嗣臺灣桃園監獄於異議人假釋期間內之99年8 月26
      日以以「異議人違反保安處分執行法第74條之2 第1款 、
      2 款、第4 款之規定，且情節重大」為由報請撤銷假釋，
      經法務部以99年10月1 日法矯字第0999039314號函准予撤
      銷假釋等情，亦有撤銷假釋報告書、法務部函文各1 份，
      以及本院調取之臺灣桃園地方法院地檢署98年度毒執護字
      第211 號、99年度執更字第2694號卷宗核閱屬實，而堪信
      為真實。足認異議人確有未服從檢察官及執行保護管束者
      之命令，違反保護管束應遵守事項，情節重大甚明。是以
      ，異議人執前揭情詞置辯，核非正當理由，實難採信。
四、綜上所述，本件異議人廖健輝屢經通知、告誡，均未依規定
    報到，認有違反保護管束應遵守事項情節重大之情事，而經
    法務部以99年10月1 日法矯字第0999039314號函准予撤銷假
    釋後，異議人即應執行前案違反槍砲彈藥刀械管制條例等案
    件之殘餘刑期，故臺灣桃園地方法院檢察署檢察官據此傳喚
    異議人應執行撤銷假釋後之殘刑（即有期徒刑1 年3 月又1
    日）之命令，於法有據，核無違誤或不當之處，是異議人本
    件聲明異議，為無理由，應予駁回。
五、爰依刑事訴訟法第486 條，裁定如主文。
中     華     民     國    99   年    12    月   30   日
                  刑事第五庭  法  官  張詠惠
以上正本證明與原本無異。
如不服本裁定，應於裁定送達後5 日內向本院提出抗告狀。
                              書記官  陳亭竹
中    華    民    國    99    年    12    月    31    日

司法院資訊處製作；財團法人民間司法改革基金會備份。
